【裁判字號】    98,交聲,4087
【裁判日期】    981215
【裁判案由】    交管條例聲異
【裁判全文】
臺灣板橋地方法院交通事件裁定        98年度交聲字第4087號
原處分機關  臺北市交通事件裁決所
異  議  人  甲○○
即受處分人
上列異議人即受處分人因違反道路交通管理處罰條例案件，對於
臺北市交通事件裁決所98年11月10日所為之處分（原處分案號：
北市裁罰字第裁22-AOOXKR727號），聲明異議，本院裁定如下：
    主  文
異議駁回。
    理  由
一、原處分意旨略以：異議人即受處分人甲○○於民國98年9 月
    28日18時45分許，駕駛車號9D-3316 號自小客車，行駛至臺
    北市市○○道之時，有使用手持式行動電話通話之違規行為
    ，經臺北市政府警察局松山分局交通分隊警員掣單舉發，嗣
    受處分人雖提出申訴，然經原處分機關函請舉發機關查證後
    ，仍認違規屬實，乃依道路交通管理處罰條例第31條之1 第
    1 項，裁處罰鍰新臺幣（下同）3,000 元等語。
二、異議意旨略以：伊於上開時地駕駛汽車行駛於道路之際，並
    未有使用行動電話通話之行為，而係欲將無通訊功能之PDA
    接上充電器，為此具狀聲明異議，爰請求撤銷原處分云云。
三、按汽車駕駛人行駛於道路時，使用手持式行動電話進行撥接
    或通話者，處3,000 元罰鍰，道路交通管理處罰條例第31條
    之1 第1 項定有明文。經查：
（一）本件異議人甲○○確有於98年9 月28日18時45分許，駕駛
      車號9D-3316 號自小客車，行經臺北市市○○道與光復南
      路交岔路之時，有使用手持式行動電話通話一情，除業據
      證人即臺北市政府警察局松山分局交通隊警員乙○○到庭
      具結證稱：「（法官問：本件違反道路交通管理條例之舉
      發通知書，是否是你製作？）是。」、「（法官問：當時
      情形如何？）我在市○○道與光復南路交叉路口的東北角
      ，我站在光復南路上，執行指揮交通勤務，當時是傍晚六
      點四十幾分，光復南路往北方向有塞車情形，我就用無線
      電通知同事，請他在光復南路往北方向開放為綠燈，我剛
      講完無線電，就發現異議人從我前面經過，他是沿光復南
      路往北的方向前進，我看到他左手拿著手機在講電話，因
      為該處為塞車狀態，他緩慢行駛中，我就走到他的右前車
      門，異議人看到我，才把手機放下，我就請異議人靠邊停
      下，告訴異議人開車不能講手持式電話，異議人沒有表示
      什麼。我就開單舉發，‧‧‧」等語之外，並有舉發違反
      道路交通管理事件通知單及臺北市政府警察局松山分局98
      年10月23日北市警松交字第0983651116號書函各1份附卷
      可按，且異議人到庭後亦不否認其於上開時地駕駛車輛行
      進之際，突遭在道路上指揮交通警員攔檢舉發之事實，已
      難率予否認其真實性。
（二）其次，證人乙○○不僅能就上開舉發違規之經過指證甚詳
      ，此間經本院質問究係如何看清異議人有違規使用行動電
      話之情節，證人乙○○亦進一步明確證稱：「（法官問：
      當時異議人駕駛的車輛是否有開窗戶？）沒有，窗戶緊閉
      。」、「（法官問：你是從何角度看到異議人拿行動電話
      ？）我從前面擋風玻璃，看到異議人左手拿著手機，面板
      是亮的，貼著左臉頰。」等語，絲毫未見有何語焉不詳、
      態度保留或猶豫不決之情事，堪認其所為之上開證詞自有
      相當高之可信性。
（三）至異議人雖一再辯稱：伊當時係拿PDA 充電云云，惟證人
      乙○○於本院訊問時已另行證稱：「（法官問：當時你是
      否有跟他詢問電話號碼？）有，但是異議人不給我。我不
      知道為何異議人不給我，異議人拒絕給我，我說可不可以
      請異議人將手機借我查看手機號碼及機型編號，異議人說
      為何要給我看。」、「（法官問：當時異議人有無說事實
      上他是在幫PDA 充電？）沒有。」等語，試問異議人當時
      若非於駕駛車輛之際手持使用行動電話通話，而僅係欲拿
      取PDA 準備充電，有何必要拒絕提供其所使用之行動電話
      及號碼供警方查證，且並未立即拿出該PDA 向警方表明僅
      欲充電而己，同時指明該PDA 並無行動電話之通訊功能？
      是異議人所辯，顯與一般生活經驗法則不符，要難予輕信
      。
（四）況且，異議人自始並未主張其與證人乙○○有何嫌隙而有
      遭誣攀之情事，同時衡諸一般社會常情，本件證人即舉發
      員警即便有儘量取締多件交通違規之績效考量，然究無任
      意不實舉發他人交通違規，因而與被舉發人產生激烈爭執
      ，以致影響其後續取締交通違規績效之可能性。綜上所述
      ，異議人確有於上開時地違規駕車行駛於道路時使用手持
       式行動電話進行或通話之行為，是原處分機關依據上述
       規定，對異議人處以3,000 元之罰鍰，要無任何違法或
       不當之處，則本件異議為無理由，應予駁回。
四、據上論斷，應依道路交通案件處理辦法第19條，裁定如主文
    。
中    華    民    國    98    年    12    月    15    日
                            交通法庭
                              法  官  楊仲農
上列正本證明與原本無異。
如對本裁定不服，應於送達後5日內，向本院提出抗告狀（應抄
附繕本）。
                              書記官  陳香君
中    華    民    國    98    年    12    月    17    日


司法院資訊處製作；財團法人民間司法改革基金會備份。
